臺灣基隆地方法院刑事判決　　　　　　96年度交簡上字第23號
上　訴　人　臺灣基隆地方法院檢察署檢察官
被　　　告　丙○○
上列上訴人因被告業務過失傷害案件，不服本院基隆簡易庭96年
度基交簡字第230 號，中華民國96年7 月13日第一審簡易判決（
聲請案號：96年度偵字第768 號）提起上訴，本院管轄之第二審
合議庭判決如下：
    主  文
原判決撤銷。
丙○○因過失傷害人，處拘役貳拾日，如易科罰金，以新台幣壹
仟元折算壹日，減為拘役拾日，如易科罰金，以新臺幣壹仟元折
算壹日。緩刑貳年。
    事  實
一、丙○○於民國95年11月21日7 時40分許，駕駛車號8A—0146
    號自小客車，沿台北縣瑞芳鎮○○○路，往瑞濱方向行駛，
    行經台北縣瑞芳鎮○○○路、逢甲路口，欲左轉逢甲路，應
    注意汽車行駛至交岔路口，轉彎車應讓直行車先行，且依當
    時屬日間，路面無缺陷，視線良好，客觀上並無不能注意之
    情形，貿然左轉，適對向車道有無照駛執照之陳浩文騎乘車
    號K7G-116 號重型機車搭載乙○○，沿瑞八公路往瑞芳方向
    直行行駛，本應注意行車速度，依速限標誌或標線之規定，
    在未劃設車道線、行車分向線或分向限制線之道路，或設有
    快慢車道分隔線之慢車道，時速不得超過40公里，且應注意
    車前狀況，隨時採取必要之安全措施，且依當時情形，客觀
    上並無不能注意之情形，竟未及注意車前狀況，貿然以時速
    40至50公里之速度行駛，待其進入上開路口時已避煞不及，
    致機車車頭撞擊楊德合上開自用小客車車頭，導致陳浩文騎
    乘之機車人車倒地，乙○○因而受有右鎖骨骨折之傷害。
二、案經乙○○訴由台北縣警察局瑞芳分局報告臺灣基隆地方法
    院檢察署檢察官偵查後聲請簡易判決處刑。
    理  由
一、認定事實所憑之證據及理由
  (一)上開事實，業據被告丙○○於本院審理時坦承不諱，核與告
    訴人即證人乙○○於警詢及本院審理時證述之情節相符，並
    有瑞芳醫院診斷證明書、道路交通事故現場圖、道路交通事
    故調查報告表、談話紀錄、道路交通事故照片紀錄表、台北
    縣政府瑞芳分局道路交通事故肇事人自首情形紀錄表、台北
    縣政府瑞芳分局道路交通事故當事人酒精測定紀錄表、舉發
    違反道路交通管理事件通知單、臺灣省台北縣區車輛行車事
    故鑑定委員會鑑定意見在卷可稽，堪認被告之自白與事實相
    符。
  (二)按汽車行駛至交岔路口，轉彎車應讓直行車先行，汽車行駛
    時，駕駛人應注意車前狀況，並隨採取必要之安全措施，道
    路交通安全規則第102 條第1 項第7 款、第93條第1 項第1
    款定有明文，被告駕車自應注意上述道路交通安全規定，且
    當時天晴，路面乾燥無障礙物，視距良好，有上開道路交通
    事故調查報告表在卷可稽，故依當時路狀，顯無不能注意之
    情形，被告竟疏不注意為之，行經上開路口，貿然左轉，致
    發生本件車禍，則被告應有過失甚明。再告訴人乙○○係因
    本件車禍分別受有如事實欄所載之傷害，有上開診斷證明書
    附卷可按，其等傷害係被告過失駕駛行為所致，兩者間顯具
    有相當因果關係。
  (三)綜上所述，本案事證明確，被告過失傷害之犯行，堪以認定
    ，應依法論科。
二、論罪科刑：
  (一)核被告所為，係犯刑法第284條第1項前段之過失傷害罪。
  (二)原審據以論罪科刑，固非無見。上訴人即公訴人雖以原審判
    決認為被告未曾表示悔意，事件迄今尚未和解，顯然犯後態
    度不良，原審僅判處拘役20日，並得易科罰金，顯屬過輕，
    而指摘原判決不當。惟查被告於本院審理時對於過失傷害犯
    行坦承不諱，且被告已與告訴人達成民事訴訟上和解等一切
    情狀，原審量處拘役20日，如易科罰金以新台幣1000元折算
    1 日，即無檢察官上訴所指之輕重失衡之情形，上訴人執此
    提起上訴，顯無理由。惟被告行為後，立法院於96年6 月15
    日制定中華民國96年罪犯減刑條例，經總統公布後，自96年
    7 月16日起施行，被告所犯上開之罪，核與該條例第2 條第
    1 項第3 款之規定相符，合於減刑之要件，原審未及審酌，
    尚有未合，自應由本院予以撤銷改判。
  (三)本院爰審酌被告並無前科，素行尚佳，其因一時疏未注意貿
    然左轉，致使告訴人受有事實欄所載之傷害，已侵害告訴人
    之身體法益，被告犯後於本院審理時坦承犯行，並已與被害
    人達成和解，賠償被害人損害等一切情狀，量處如主文所示
    之刑，並依法減輕其刑及諭知易科罰金之折算標準，以示懲
    儆。
  (三)末查，被告前未曾因故意犯罪，受有期徒刑以上刑之宣告，
    有臺灣高等法院被告前案紀錄表在卷可憑，且被告於本院準
    備程序後後業與告訴人達成和解，賠償告訴人所受之損害，
    有本院96年度訴字第432 號民事和解筆錄在卷可按，堪信被
    告經此偵、審程序，當知所警惕，而無再犯之虞，因認所宣
    告之刑，以暫不執行為適當，爰併予宣告緩刑2 年，以勵自
    新。
據上論斷，應依刑事訴訟法第455 之1 第3 項、第369 條第1 項
前段、第299 條第1 項前段，刑法第284 條第1 項前段、第41條
第1 項前段、第74條第1 項第1 款，刑法施行法第1 條之1 ，中
華民國九十六年罪犯減刑條例第2 條第1 項第3 款、第7 條、第
9 條，判如主文。
本案經檢察官甲○○到庭執行職務。
中　　華　　民　　國　　96　　年　　10　　月　　31　　日
                  刑事第三庭審判長法  官  鄭景文
                                  法  官　鄭培麗
                                  法　官　黃永定
以上正本證明與原本無異。
不得上訴。
中　　華　　民　　國　　96　　年　　10　　月　　31　　日
                                  書記官  劉珍珍
附錄論罪法條：
刑法第284條第1項前段：
因過失傷害人者，處 6 月以下有期徒刑、拘役或 5 百元以下罰
金。
